Inventaris van het archief van het Hooggerechtshof voor de Financiën en Zeezaken, 1814-1819
Nationaal Archief, Den Haag
Hooggerechtshof voor de Financiën en Zeezaken
Hooggerechtshof Financiën en Zeezaken
1814-1819
J23913
24.40 meter; 367 inventarisnummers.
Geschreven en gedrukte documenten. Kennis van het vroeg negentiende eeuwse handschrift is noodzakelijk.
Nationaal Archief, Den Haag
Hooggerechtshof voor de Financiën en Zeezaken, 1814 - 1819
Advocaat-Fiscaal-Generaal bij het Hooggerechtshof voor de Financiën en Zeezaken, 1814 - 1819
Het Hooggerechtshof voor de Financiën en Zeezaken had als taak recht te spreken over de volgende zaken: middelen te water; buiten en prijzen; zeeroof; pilotage (loodswezen; in hoger beroep) en over ambtsmisdrijven van de hogere en lagere ambtenaren van het dienstvak. Het had tevens de rechtspraak in hoger beroep over zaken rakende middelen te lande en de beambten van die middelen. Daarnaast sprak dit Hooggerechtshof recht over: "alle actiën, zo in het petitoire (het eigendomsrecht) als possessoire (het bezit betreffend), waarin het Land of zijn collegiën, ontvangers, rentmeesters of andere agendarissen ambtshalve werden aangesproken als verweerders; alle kwesties tussen het Land en zijn beambte als aanleggers (eisers) en particulieren als verweerders, wanneer de laatsten zich bij aangegane contracten of anderszins aan de jurisdictie van het Hof zouden hebben onderworpen." De commissarissen der middelen te water in de herstelde departementen Amsterdam, Rotterdam, Harlingen en Middelburg werden weer belast met de instructie der civiele processen in zake de middelen te water, terwijl de gewestelijke overheid recht sprak in eersten aanleg in zake de middelen te lande evenals over de ambtsmisdrijven die door de lagere ambtenaren van dat dienstvak waren begaan. (Deze informatie is afkomstig uit Verslagen omtrent 's Rijks Oude Archieven, XXXIX, eerste deel, 1916 ('s-Gravenhage 1917), pag. 265-268, 325-326.)
Archiefvorming
Geschiedenis van de archiefvormer
Toen in 1813 Nederland zijn onafhankelijkheid herwon, moesten op allerlei gebied met eenigen spoed maatregelen worden genomen, die een geregelden gang van 's lands zaken mogelijk maakten. Vóór alles moest wel gezorgd worden voor een geregeld toevloeien van 's lands inkomsten. Veel wat bij en tijdens de inlijving was ingevoerd, verdween; daartegenover werd een en ander, dat bij die inlijving was afgeschaft, weer, althans voorloopig, in het leven teruggeroepen. Het gehate stelsel der Fransche douanes werd onvereenigbaar geacht met de belangen en de welvaart der ingezetenen en afgeschaft, in de verwachting dat dientengevolge handel en scheepvaart zouden herleven, en de terugkeer van den vorigen bloei zou bevorderd worden. Men kon echter die inkomsten niet missen, en daarom voerde het Souverein besluit van 7 december 1813 n°. 12 (Stbl. n°. 9) weder den ouden ophef der convooien en licenten of middelen te water in overeenkomstig het plakaat van 1725 met de daarin later aangebrachte wijzigingen, verbeteringen en aanvullingen, voorzoover deze niet uitdrukkelijk werden ingetrokken dan wel met den veranderden staat van zaken in strijd waren. De administratie dezer middelen zou behooren tot de werkzaamheden, opgedragen aan den Commissaris-generaal der Financiën, die zorg had te dragen, dat alles spoedig op gang kwam door het organiseeren van de kantoren van collecte mitsgaders van een behoorlijken dienst der recherche. De rechtspraak in alle zaken, den ophef dezer middelen rakende, zou nader worden geregeld op voordracht van dien Commissaris-generaal en van den Eersten-president van het Hooggerechtshof.
Her Souverein besluit van 23 december 1818 n°. 90 (Stbl. no. 17) voerde, met behoud van enkele en met afschaffing van andere gedurende de Fransche overheersching ingevoerde belastingen, vele der oude middelen van consumptie uit de jaren 1805 tot 1809 weder in, en het waren deze, die spoedig weder onder den naam van middelen te lande bekend werden.
De rechtspraak zoowel in zaken betreffende de middelen te water als in die betreffende de middelen te lande werd geregeld bij het Souverein besluit van 4 januari 1814 n°. 33 (Stbl. n°. 4) over de manier van procedeeren in zaken, rakende de middelen te water en te lande. Aan dit besluit dankte het Hooggerechtshof voor de Financiën en Zeezaken zijn ontstaan. Het had vrijwel dezelfde bevoegdheid als de Raad ter judicature
Verg. blz. 262 hiervóór.
: de rechtspraak over zaken rakende de middelen te water, over buiten en prijzen, over zeeroof, over zaken rakende de pilotage (in hooger beroep), over ambtsmisdrijven van de hoogere en lagere ambtenaren van het dienstvak en voorts de rechtspraak in hooger beroep over zaken rakende de middelen te lande en over ambtsmisdrijven der lagere ambtenaren en beambten van die middelen, terwijl die der hoogere in eersten aan leg door het Hof zouden berecht worden. De bevoegdheid onderging in zooverre uitbreiding, dat de rechtspraak van het Hof zich ook zou uitstrekken tot alle actiën, zoo in het petitoire als possessoire, waarin het Land of zijn collegiën, ontvangers, rentmeesters of andere agendarissen ambtshalve werden aangesproken als verweerders, evenals over alle kwestiën tusschen het Land en zijn beambten als aanleggers en particulieren als verweerders, wanneer de laatsten zich bij aangegane contracten of anderszins aan de jurisdictie van het Hof zouden hebben onderworpen. Tegen vonnissen, in appèl gewezen, bestond geenerlei rechtsmiddel; van de overige was, enkele gevallen uitgesloten, revisie mogelijk. Ook de wijze van procedeeren bleef volgens art. 10 van het Souverein besluit dezelfde als tijdens het bestaan van den Raad ter judicature. De commissarissen der middelen te water in de weder herstelde departementen Amsterdam, Rotterdam, Harlingen en Middelburg waren weder belast met de instructie der civiele processen in zake de middelen te water (art. 6). De gewestelijke overheid (eerst de Commissarissen-generaal en Raden in de departementen, later ingevolge het Souverein besluit van 6 september 1814 n°. 88 de Staten der provinciën of landschappen of derzelver Gedeputeerden) sprak weder recht in eersten aanleg in zake de middelen te lande evenals over de ambtsmisdrijven, door de lagere ambtenaren van dat dienstvak bedreven. Nadat bij Souverein besluit van 22 januari 1814 n°. 8 het Hof was saamgesteld, de advokaat-fiskaal-generaal voor de middelen te water en te lande en verschillende advokaten-fiscaal zoowel voor de eerste als voor de laatste middelen waren aangesteld, bracht het Souverein besluit van 5 februari 1814 n°. 4 de voorloopige instructie
Zie Inv. nr. 650 sub nr. 1.
waarnaar het Hof zich bij de uitoefening zijner functiën had te regelen. Deze hield tevens in de voorloopige instructie voor den advokaat-fiskaal-generaal en voor den griffier en substituut-griffier. Een reglement van orde, ofschoon ontworpen, kwam niet tot stand, aangezien geoordeeld werd, dat de instructie reeds voldoende in de behoefte daaraan voorzag. Het Hof ging in het jaar 1819 allengs zijn reden van bestaan verliezen, toen de berechting in belastingzaken meer en meer aan den gewonen rechter werd opgedragen. De wet van 24 december 1819 (Stbl. n°. 59) maakte dan ook met begin januari d. a. v. een eind aan dat bestaan.
Ten slotte nog een enkel woord over de regeling der administratie in de jaren 1813 tot 1819. Aan de oorspronkelijke opdracht van de administratie aan den Commissaris-generaal voor de Financiën, maakte het Souverein besluit van 18 februari 1815 n°. 86 een einde.
Met ingang van 23 februari 1815 afgescheiden van het Departement van Financiën, zouden de administratiën der indirecte belastingen en der convooien en licenten toevertrouwd worden aan een Directeur-generaal, bijgestaan door de twee Raden van Financiën, die tot dusverre onder den Secretaris van Staat voor de Financiën belast waren geweest met het toezicht over de administratiën der indirecte belastingen en over de recherche en het personeel der convooien en licenten. De Directeur-generaal werkte onder de onmiddellijke bevelen van den Vorst. Het Koninklijk besluit van 16 september 1815 la H bracht, wijziging in deze regeling, in zooverre dat er twee afzonderlijke generale directies kwamen: één voor de indirecte belastingen en één voor de convooien en licenten. Bij Koninklijk besluit van 19 februari 1818 n°. 62 werden beide takken van dienst evenwel weder in één Departement ondergebracht: het Departement der in- en uitgaande rechten en van de accijnzen. Nogmaals kwam er een wijziging door het Koninklijk besluit van 16 juni 1819 la R4 n°. 101, dat het beheer over alle Rijksinkomsten en -uitgaven opdroeg aan een Minister van Financiën o.a. bijgestaan door een Directeur-generaal der in- en uitgaande rechten en indirecte belastingen, maar dit was dan ook de laatste vóór dat het Hooggerechtshof voor de Financiën en Zeezaken ophield te bestaan.
Verg. J. C. BETH: De departementen van algemeen bestuur gedurende het tijdrak 1798-1907; blz. 16-18.
Eindelijk moge hier nog verwezen worden naar den Inventaris van de archieven der Directe en Indirecte belastingen in Zeeland van mr. R. Fruin (Verslag omtrent 's Rijks oude archieven bundel XXII, 1899, blz. 423 en volg.), die inlichtingen verschaft over de werkwijze in een departements-commissariaat.
Geschiedenis van het archiefbeheer
Het archief van het Hooggerechtshof voor de Financiën en Zeezaken is naar alle waarschijnlijkheid in 1854 door het Ministerie van Justitie naar het Rijksarchief te 's-Gravenhage overgebracht, bij proces-verbaal van 13 december 1854. Zie ook: Verslagen omtrent 's Rijks Oude Archieven, XXXIX, eerste deel, 1916 ('s-Gravenhage 1917), pag. 272-273.
De verwerving van het archief
Het archief is bij Koninklijk Besluit of ministeriële beschikking overgebracht.
2.09
Aanwijzingen voor de gebruiker
Openbaarheidsbeperkingen
Volledig openbaar.
Materiële beperkingen
Aanvraaginstructie
Openbare archiefstukken kunnen online worden aangevraagd en gereserveerd. U kunt dit ook via de terminals in de studiezaal van het Nationaal Archief doen. Om te kunnen reserveren dient u de volgende stappen te volgen:
U maakt een profiel aan op www.gahetna.nl, en logt vervolgens in
Via de archiefinventaris (alleen de beschrijvingen met rode nummers) selecteert u het gewenste archiefstuk door op de knop 'Reserveren' te klikken
In het volgende scherm geeft u aan op welke dag u het archiefstuk wilt inzien
Indien u zich bevindt in de studiezaal en een tafelnummer heeft ontvangen kunt u dit nummer vermelden. Als u geen tafelnummer heeft kunt u tafelnummer 777 laten staan
Vervolgens bevestigt u uw reservering door deze te versturen.
Verwant materiaal
Beschikbaarheid van kopieën
Verwante archieven
2.01.22
Dit is een kopie van de inventaris zoals deze gepubliceerd is in de Verslagen omtrent 's Rijks Oude Archieven, XXXIX, eerste deel, 1916 ('s-Gravenhage 1917), pag. 250-357.
- Archieven der Collegiën, achtereenvolgens belast met de Rechtspraak over de Convooien en Licenten etc., 1795-1811. Van dit archief zijn de inv.nrs. 619-959, 971-974, 980-982, 990-995, 999-1001, 1006, 1010 en 1012, alle daterend uit de periode 1814-1819, afgescheiden en in deze archiefinventaris afzonderlijk beschreven.
Beschrijving van de series en archiefbestanddelen
- Archief van het Hooggerechtshof voor de Financiën en Zeezaken, I.
  - Rechterlijk, A
    - Minuut-besluiten, 1-13
      - 8 Febr. - 31 October 1814, 1
      - 1 Nov. - 23 Decemb. 1814, 2
      - 9 Jan. - 28 April 1815, 3
      - 1 Mei - 31 October 1815, 4
      - 1 Nov. - 22 Decemb. 1815, 5
      - 8 Jan. - 30 Mei 1816, 6
      - 5 Juni - 20 Decemb. 1816, 7
      - 13 Jan. - 30 Juni 1817, 8
      - 1 July - 19 Decemb. 1817, 9
      - 12 Jan. - 29 Juni 1818, 10
      - 30 Juni - 18 Decemb. 1818, 11
      - 11 Jan. - 27 Mei 1819, 12
      - 3 Juni - 31 Decemb. 1819, 13
    - Registers van net-besluiten, 14-19
      - 1814, 14
      - 1815, 15
      - 1816, 16
      - 1817, 17
      - 1818, 18
      - 1819, 19
    - Index op de besluiten, 20-25
      - 1814, 20
      - 1815, 21
      - 1816, 22
      - 1817, 23
      - 1818, 24
      - 1819, 25
    - Klapper op den Index, 26-31
      - 1814, 26
      - 1815, 27
      - 1816, 28
      - 1817, 29
      - 1818, 30
      - 1819, 31
    - Bijlagen tot de besluiten, 32-78
      - 8 Febr. - 6 Sept. 1814 nrs. 1- 96, 32
      - 8 Sept. - 30 Sept. 1814 nrs. 97-124, 33
      - 3 Oct. - 11 Nov. 1814 nrs. 125-174, 34
      - 15 Nov. - 29 Nov. 1814 nrs. 175-198, 35
      - 1 Dec. - 23 Dec. 1814 nrs. 199-227, 36
      - 9 Jan. - 27 Febr. 1815 nrs. 1- 68, 37
      - 2 Mrt. - 27 Apr. 1815 nrs. 69-135, 38
      - 1 Mei - 17 Mei 1815 nrs. 136-161, 39
      - 19 Mei - 30 Juni 1815 nrs. 162-225, 40
      - 3 July - 31 July 1815 nrs. 226-270, 41
      - 1 Sept. - 18 Sept. 1815 nrs. 271-316, 42
      - 19 Sept. - 22 Sept. 1815 nrs. 317-326, 43
      - 25 Sept. 1815 nrs. 327-328, 44
      - 25 Sept. 1815 nrs. 328-330, 45
      - 26 Sept. - 27 Oct. 1815 nrs. 331-370, 46
      - 30 Oct. - 4 Dec. 1815 nrs. 371-419, 47
      - 5 Dec. - 22 Dec. 1815 nrs. 420-455, 48
      - 8 Jan. - 23 Jan. 1816 nrs. 1- 35, 49
      - 24 Jan. - 6 Mrt. 1816 nrs. 36- 73, 50
      - 11 Mrt. - 23 Apr. 1816 nrs. 74-116, 51
      - 25 Apr. - 30 Mei 1816 nrs. 117-159, 52
      - 5 Juni - 27 Juni 1816 nrs. 160-201, 53
      - 1 July - 5 Sept. 1816 nrs. 202-262, 54
      - 9 Sept. - 24 Sept. 1816 nrs. 263-296, 55
      - 26 Sept. - 31 Oct. 1816 nrs. 297-350, 56
      - 1 Nov. - 20 Dec. 1816 nrs. 351-407, 57
      - 13 Jan. - 6 Febr. 1817 nrs. 1- 59, 58
      - 10 Febr. - 21 Mrt. 1817 nrs. 60-108, 59
      - 24 Mrt. - 30 Mei 1817 nrs. 109-152, 60
      - 2 Juni - 22 July 1817 nrs. 153-192, 61
      - 24 July - 12 Sept. 1817 nrs. 193-233, 62
      - 15 Sept. - 3 Nov. 1817 nrs. 234-280, 63
      - 6 Nov. - 18 Dec. 1817 nrs. 281-326, 64
      - 12 Jan. - 29 Jan. 1818 nrs. 1- 31, 65
      - 2 Febr. - 13 Apr. 1818 nrs. 32- 96, 66
      - 17 Apr. - 26 Juni 1818 nrs. 97-144, 67
      - 29 Juni - 31 July 1818 nrs. 145-178, 68
      - 1 Sept. - 15 Sept. 1818 nrs. 179-205b, 69
      - 17 Sept. - 3 Nov. 1818 nrs. 206-247, 70
      - 3 Nov. - 10 Nov. 1818 nrs. 248-254, 71
      - 16 Nov. - 17 Dec. 1818 nrs. 255-287, 72
      - 11 Jan. - 22 Jan. 1819 nrs. 1- 28, 73
      - 26 Jan. - 19 Febr. 1819 nrs. 29- 52, 74
      - 22 Febr. - 26 Mrt. 1819 nrs. 53- 94, 75
      - 29 Mrt. - 27 Mei 1819 nrs. 95-145, 76
      - 3 Juni - 24 Juni 1819 nrs. 146-182, 77
      - 25 Juni - 31 Dec. 1819 nrs. 183-269, 78
    - Relazen en kennisgevingen van aanhalingen door onderscheiden ambtenaren en beambten der indirecte belastingen en convooien-licenten., 1814-1819; 79-105
      - 1814 Sept. - Dec. Departement Rotterdam, 79
      - 1815 Jan. - Dec. Departement Rotterdam, 80
      - 1816 Jan. - Nov. Departement Rotterdam, 81
      - 1817 Jan. - Dec. Directie Rotterdam, 82
      - 1818 Jan. - Dec. Directie Rotterdam, 83
      - 1819 Jan. - Febr.Directie Rotterdam, 84
      - 1814 Nov. - Dec. Departement Amsterdam, 85
      - 1815 Jan. - Dec. Departement Amsterdam, 86
      - 1816 Jan. - Dec. Departement Amsterdam, 87
      - 1817 Jan. - Dec. Directie Amsterdam, 88
      - 1818 Jan. - Dec. Directie Amsterdam, 89
      - 1819 Jan. - Juni Directie Amsterdam, 90
      - 1814 Nov. - Dec. Departement Middelburg, 91
      - 1815 Jan. - Dec. Departement Middelburg, 92
      - 1816 Jan. - Dec. Departement Middelburg, 93
      - 1817 Jan. - Dec. Directie Middelburg, 94
      - 1818 Jan. - Dec. Directie Middelburg, 95
      - 1819 Jan. - Jun. Directie Middelburg, 96
      - 1814 Nov. - Dec. Departement Harlingen, 97
      - 1815 Jan. - Dec. Departement Harlingen, 98
      - 1816 Jan. - Dec. Departement Harlingen, 99
      - 1817 Mrt. - Dec. Directie Harlingen, 100
      - 1818 Jan. - Dec. Directie Harlingen, 101
      - 1819 Jan. - Apr. Directie Harlingen, 102
      - 1817 Jan. - Dec. Directie Arnhem, 103
      - 1818 Jan. - Dec. Directie Arnhem, 104
      - 1819 Jan. - Juni Directie Arnhem, 105
    - Stukken betr. de civiele en crimineele gedingen inzake de middelen te water en te lande met de daarin gewezen vonnissen., 106-151
      - Juni - Sept. 1814, nrs. 1- 7, 106
      - Oct. - Nov. 1814, nrs. 8-15, 107
      - Dec. 1814, nrs. 16-18, 108
      - Jan. - Febr. 1815, nrs. 1- 3, 109
      - Mrt. - Apr. 1815, nrs. 4- 7, 110
      - Mei 1815, nrs. 8- 9, 111
      - Juni - July 1815, nrs. 10-16, 112
      - Sept. - Oct. 1815, nrs. 17-22, 113
      - Oct. - Nov. 1815, nrs. 23-25, 114
      - Nov. 1815, nrs. 26-28, 115
      - Dec. 1815, nrs. 29-35, 116
      - Jan. - Mrt. 1816, nrs. 1- 5, 117
      - Mrt. 1816, nrs. 6- 9, 118
      - Apr. - July 1816, nrs. 10-21, 119
      - Sept. - Oct. 1816, nrs. 22-24, 120
      - Oct. 1816, nrs. 25-30, 121
      - Dec. 1816, nrs. 31-33, 122
      - Dec. 1816, nr. 34, 123
      - Jan. - Febr. 1817, nrs. 1- 3, 124
      - Febr. - Mrt. 1817, nrs. 4- 8, 125
      - Mrt. - Apr. 1817, nrs. 9-12, 126
      - Mei 1817, nrs. 13-15, 127
      - Sept. 1817, nrs. 17-24, 27-30, 128
      - Jan. 1818, nr. 1, 129
      - Jan. - Mei 1818, nrs. 2-10, 130
      - Juni - Sept. 1818, nrs. 11-26, 131
      - Oct. 1818, nrs. 27-34, 132
      - Nov. 1818, nr. 35, 133
      - Nov. 1818, nrs. 35-38, 134
      - Nov. 1818, nrs. 39-44, 135
      - Dec. 1818 - Jan. 1819, nrs. 45-46, 136
      - Jan. 1819, nrs. 1- 3, 137
      - Jan. 1819, nrs. 4, 138
      - Febr. 1819, nrs. 5- 6I, 139
      - Febr. 1819, nrs 6II, 140
      - Febr. 1819, nrs. 6II, 141
      - Febr. 1819, nrs. 6III- 8, 142
      - Mrt. 1819, nrs. 9, 143
      - Mrt. 1819, nrs. 9-10 i, 144
      - Mrt. 1819, nrs. 10 k -12I, 145
      - Mrt. 1819, nrs. 12II, 146
      - Mrt. - Apr. 1819, nrs. 12III-17, 147
      - Apr. - Mei 1819, nrs. 18-21, 148
      - Juni - July 1819, nrs. 22-27 Bis, 149
      - July - Sept. 1819, nrs. 27 Bis -30, 150
      - Oct. - Dec. 1819, nrs. 31-34, 47, 151
    - Stukken betr. de civiele en crimineele gedingen inzake de middelen te water en te lande en de daarin gewezen vonnissen, ingekomen 3 Januari 1820 na de opheffing van het Hof., 152
    - Stukken betr. gedingen, waarin krachtens beslissing van het Hof niet verder is geprocedeerd., 1816 Januari-November.; 153
    - Stukken buiten de notulen gehouden, welke wel als bijlagen van de notulen zijn te beschouwen, maar niet in de genummerde reeks opgenomen., April 1814-Jan. 1818.; 154-155
      - Voorzien van exhibita., 154
      - Niet voorzien van exhibita., 155
    - Stukken in advies gehouden, 1816-1819.; 156
    - Ingekomen brief na de opheffing van het Hof., 1820.; 157
  - Contentieus, B
    - Civiele zaken middelen te water., 1
      - Rol, 1815-1816; 158
      - Rol, 1817-1819; 159
      - Presentatiën ter civiele, crimineele en pleitrollen, zowel inzake de middelen te water als die te lande:, 1815-1819.; 160
      - Insertiën ter rol, 1815-1816.; 161
      - Insertiën ter rol, 1817-1819.; 162
      - Minuut van een mandement 1815, nr. 1., 163
      - Minuten van vonnissen, 164-168
        - 1 Juni 1814-1815, nrs. 1-265, 164
        - 1816, nrs. 1-141, 165
        - 1817, nrs. 1-174, 166
        - 1818, nrs. 1-163, 167
        - 1819, nrs. 1-134, 168
      - Registers van vonnissen, 169-171
        - 1814-1815, 169
        - 1816-1817, 170
        - 1818-1819, 171
    - Crimineele zaken middelen te water, 2
      - Presentatiën ter rol 1816 (+ rol), 172
      - Minuten van mandementen, nrs. 1-6, 1815-1818.; 173
      - Minuten van vonnissen, nrs. 1-40, 1814-1819.; 174
      - Register van vonnissen, 1814-1819.; 175
    - Civiele zaken middelen te lande, 3
      - Presentatiën ter rol, 1815-1819 (+ rol); 176
      - Insertiën ter rol, 1815-1819; 177
      - Minuten van appointementen van appêl. Reformatie enz., 1814-1818, nrs. 1-45.; 178
      - Minuten van vonnissen, 1815-1819, nrs. 1-33.; 179
      - Register van vonnissen, 1815-1819; 180
    - Crimineele zaken middelen te lande, 4
      - Rol, 1815-1819; 181
      - Insertiën ter rol, 1816; 182
      - Minuten van appointementen van appêl 1815-1819, nrs. 1-12, 183
      - Minuten van vonnissen, nrs. 1-4, 1816-1819; 184
      - Register van vonnissen, 1816-1819; 185
    - Civiele en crimineele zaken te water en te lande, 5
      - Presentatiën ter pleitrol (pleitrol), 1815-1819; 186
    - Bijzondere rechtspraak, 6
      - Minuut van een mandement van revisie 1816, nr. 1., 187
      - Akten van approbatie of condemnatie tot nakoming van verbaal-accoorden., 1816-1817, nrs. 2-3.; 188
      - Minuut verbaal van een comparitie voor commissarissen uit het Hof., 22 Januari 1816; 189
- Archief van de Advocaat-Fiscaal-Generaal, II.
  - Lijst van ingekomen stukken, behandeld door de advocaat-fiskaal-generaal., Febr.-Mrt. 1814; 190
  - Agenda van 't behandelde, zijnde een aantekening van de ingekomen stukken, April-Mei 1814; 191
  - Acta van 't behandelde, zijnde een aantekening van de ingekomen stukken, July-Dec. 1814; 192
  - Ingekomen brieven en minuten van uitgegane., 193-203
    - Febr. 1814, nrs. 1-23, 193
    - Mrt. 1814, nrs. 1-60, 194
    - Apr. 1814, nrs. 1-58, 195
    - Mei 1814, nrs. 1-79, 196
    - Juni 1814, nrs. 1-86, 197
    - July 1814, nrs. 1-120, 198
    - Aug. 1814, nrs. 1-100, 199
    - Sept. 1814, nrs. 1-101, 200
    - Oct. 1814, nrs. 1-121, 201
    - Nov. 1814, nrs. 1-125, 202
    - Dec. 1814, nrs. 1- 88, 203
  - Acte van 't behandelde met 't Hooggerechtshof voor de Fin. en zeezaken., Jan. 1815-Dec. 1816; 204
  - Ingekomen brieven van en minuten van uitgegane aan 't Hooggerechtshof, nrs. 1-128, Januari-Dec. 1815; 205
  - Idem, nrs. 1-115, Januari-Dec. 1816; 206
  - Acta van 't behandelde met de advocaat-fiskaal voor de middelen te water, dept. Rotterdam, 1815-1816; 207
  - Ingekomen brieven van en minuten van uitgegane aan de advocaat-fiskaal, dept. Rotterdam., Jan.-Dec. 1815, nrs. 1-78; 208
  - Idem, Jan.-Dec. 1816, nrs. 1-55; 209
  - Acta van 't behandelde met de advocaat-fiskaal voor de middelen te water, dept. Amsterdam, Jan. 1815-Dec. 1816; 210
  - Ingekomen brieven van en minuten van uitgegane aan de advocaat-fiskaal voor de middelen te water. Dept. Amsterdam, nrs. 1-105, Jan. -Dec. 1815; 211
  - Idem, nrs. 1-54, Jan. -Dec. 1816; 212
  - Acta van 't behandelde met de advocaat-fiskaal voor de middelen te water. Dept. Middelburg, Jan. 1815-Nov. 1816; 213
  - Ingekomen brieven van en minuten van uitgegane aan de advocaat-fiskaal voor de middelen te water. Departement Middelburg, nrs. 1-40, Jan.-Dec. 1815; 214
  - Ingekomen brieven van en minuten van uitgegane aan de advocaat-fiskaal voor de middelen te water. Departement Middelburg, nrs. 1-36, Jan.-Dec. 1816; 215
  - Acta van 't behandelde met de advocaat-fiskaal voor de middelen te water. Dept. Harlingen., Jan. 1815-Dec. 1816; 216
  - Ingekomen brieven van en minuten van uitgegane aan de advocaat-fiskaal voor de middelen te water. Departement Harlingen, nrs. 1-127, Jan.-Dec. 1815; 217
  - Idem, nrs. 1-70, Jan.-Dec. 1816; 218
  - Acta van 't behandelde met de advocaat-fiskaal voor de middelen te water, Directie Arnhem., Dec. 1816; 219
  - Ingekome brieven van en minuten van uitgegane aan de advocaat-fiskaal voor de middelen te water Directie Arnhem, nrs. 1-4, Dec. 1816; 220
  - Acta van 't behandelde met de advocaat-fiskaal voor de middelen te lande, Prov. Groningen, Jan. 1815-Dec. 1816; 221
  - Ingekomen brieven van en minuten van uitgegane aan de advocaat-fiskaal voor de middelen te lande, Provincie Groningen, nrs. 1-32, Jan. -Dec. 1815; 222
  - Idem, nrs. 1-24, Jan. -Dec. 1816; 223
  - Acta van 't behandelde met de advocaat-fiskaal voor de middelen te lande, Prov. Friesland, Jan. 1815-Dec. 1816; 224
  - Ingekomen brieven van en minuten van uitgegane aan de advocaat-fiskaal voor de middelen te lande, Provincie Friesland, nrs. 1-62, Jan. -Dec. 1815; 225
  - Idem, nrs. 1-31, Jan. -Dec. 1816; 226
  - Acta van 't behandelde met de advocaat-fiskaal voor de middelen te lande, Drenthe., Jan. 1815-Dec. 1816; 227